# 新审计准则掠影（续）

提问人：大头爸爸 时间：2017-02-04 13:06:42
学习了。请问各位大师，目前项目合伙人到底如何界定的，是否授薪合伙人也可以作为项目合伙人。

回答人：chenyiwei
不可以。授薪合伙人的级别只有内部承认，并不是外部监管机构所认可的可以对外代表合伙企业的合伙人。

提问人：大头爸爸 时间：2017-02-06 10:37:46
谢谢陈版。但是怎么理解准则中项目合伙人是指会计师事务所中负责某项审计业务及其执行，并代表会计师事务所在出具的审计报告上签字的合伙人。如果项目合伙人以外的其他注册会计师在审计报告上签字，本准则对项目合伙人作出的规定也适用于该签字注册会计师。

回答人：chenyiwei
目前审计报告都必须由 2 名CPA签字盖章，另一名一般是执行该项目的经理或者其他合伙人。在此情况下，准则对项目合伙人的质量监管要求也同样适用于其他签字CPA。